臺灣高等法院臺南分院刑事判決
                                  110年度交上易字第662號
上  訴  人  
即  被  告  陳秋福



上列上訴人因公共危險案件，不服臺灣雲林地方法院110年度交
易字第152號中華民國110年11月16日第一審判決（起訴案號：臺
灣雲林地方檢察署110年度偵字第1887號），提起上訴，本院判
決如下：
    主  文
上訴駁回。
    理  由
一、按刑事訴訟法第361 條第1 項、第2 項規定，不服地方法院
    之第一審判決而上訴者，須提出上訴書狀，並應敘述具體理
    由。就修法過程以觀，原草案為：「依前項規定提起上訴者
    ，其上訴書狀應敘述理由，並引用卷內訴訟資料，具體指摘
    原審判決不當或違法之事實。其以新事實或新證據為上訴理
    由者，應具體記載足以影響判決結果之理由。」嗣經修正通
    過僅保留「上訴書狀應敘述具體理由」之文字，其餘則刪除
    ，故所稱「具體理由」，並不以其書狀應引用卷內訴訟資料
    ，具體指摘原審判決不當或違法之事實，亦不以於以新事實
    或新證據為上訴理由時，應具體記載足以影響判決結果之情
    形為必要。但上訴之目的，既在請求第二審法院撤銷或變更
    第一審之判決，所稱「具體」，當係抽象、空泛之反面，若
    僅泛言原判決認事用法不當、採證違法或判決不公、量刑過
    重等空詞，而無實際論述內容，即無具體可言。從而，上開
    法條規定上訴應敘述具體理由，係指須就不服判決之理由為
    具體之敘述而非空泛之指摘而言。倘上訴理由就其所主張第
    一審判決有違法或不當之情形，已舉出該案相關之具體事由
    足為其理由之所憑，即不能認係徒托空言或漫事指摘；縱其
    所舉理由經調查結果並非可採，要屬上訴有無理由之範疇，
    究不能遽謂未敘述具體理由（最高法院106 年度第8 次刑事
    庭會議參照）。綜上，上訴人之上訴書狀，須具體敘述原判
    決有何違法或不當，應予撤銷改判之情形，否則即屬空泛指
    摘，其所為上訴，即不符合上訴之法定要件。
二、上訴意旨略以：判太重了，請法官准予3個月或6個月易科罰
    金，被告已知過錯，父親現住養老院，被告目前與患有精神
    疾病的大哥同住，帶著大哥工作才有收入生活，為此提起上
    訴。
三、經查：
  ㈠原判決認定上訴人即被告於民國110年3月2日18時30分許起至
    同日19時30分許止，在雲林縣○○鄉○○村之公司宿舍飲用高粱
    酒後，明知飲酒後不得駕駛動力交通工具，仍基於酒後駕駛
    動力交通工具之犯意，旋即自上址騎乘電動自行車行駛於道
    路，嗣於同日20時許，行經雲林縣○○鄉○○村○○○街與○○○街路
    口時，因行車不穩且未戴安全帽，而為警攔查，並於同日20
    時10分許，測得其吐氣所含酒精濃度達每公升0.85毫克等情
    ，有道路交通事故當事人酒精測定紀錄表1份、現場照片2張
    等附卷可稽，被告復於原審自白犯行，因而論被告所為，係
    犯刑法第185條之3第1項第1款之不能安全駕駛動力交通工具
    罪，且論被告以累犯，依刑法第47條第1項規定加重其刑，
    並審酌被告另有數次同因酒駕案件經法院判刑確定之紀錄，
    竟猶於酒後吐氣酒精濃度達每公升0.85毫克之狀態下，仍騎
    乘電動自行車行駛於道路上，而犯本件第6次酒駕之犯行，
    顯然心存僥倖，缺乏尊重其他用路人生命、身體安全之觀念
    ，亦漠視自身安危，嗣因行車不穩且未戴安全帽為警攔查，
    幸未肇致他人傷亡之實際危害發生，並考量被告犯後始終坦
    承犯行，態度尚可，又本件被告騎乘危險性相較於普通重型
    機車、自用小客車等車種為低之電動自行車於村里道路上，
    兼衡被告自陳高職畢業之教育程度、職業工，現與大哥同住
    等一切情狀，量處有期徒刑8月。已詳敘所憑證據與認定之
    理由，經核認事用法及採證均無違誤，量刑亦屬允當。
  ㈡按刑之量定，為求個案裁判之妥當性，法律賦予法院裁量之
    權，量刑輕重，屬為裁判之法院得依職權自由裁量之事項，
    苟其量刑已以行為人之責任為基礎，並斟酌刑法第57條各款
    所列情狀，在法定刑度內，酌量科刑，如無偏執一端，致明
    顯失出失入情形，上級審法院即不得單就量刑部分遽指為不
    當或違法。原判決認定被告不能安全駕駛動力交通工具犯行
    ，就科刑之部分，已審酌刑法第57條各款規定事項，而為量
    刑理由，更何況被告前分別於104年、106年、108年間因犯
    不能安全駕駛動力交通工具罪，經法院分別判處有期徒刑2
    月、4月、5月、6月、6月及併科罰金新台幣6萬元確定，有
    台灣高等法院被告前案紀錄表附卷可參，被告前所犯酒後駕
    車案件業經法院多次量處得易科罰金之刑確定，被告卻仍未
    能心生警惕，再犯本案，吐氣酒精濃度更高達每公升0.85毫
    克，原審就被告本案犯行量處有期徒刑8月，並無不當或違
    法之情形，復與比例原則、平等原則、罪責相當原則相合。
    上訴意旨對於原審判決有何違法或不當之違誤，而應予撤銷
    改判，並未指出任何具體理由，而係僅憑己見，對本案原審
    量刑適法行使之裁量權徒為空泛之爭執，自有未合。
四、綜上，上訴人上訴意旨並無隻字片語表明第一審判決採證認
    事、用法或量刑有何不當或違法之處，僅因其個人主觀上對
    法院量刑之期盼，而就原審量刑之裁量爭執，核其上訴意旨
    ，要不能認為已經依據卷內既有訴訟資料或提出新事證，指
    摘或表明原審判決有何採證認事、用法或量刑等足以影響原
    審判決本旨之不當或違法，自難謂係具體理由，依首揭說明
    ，本件上訴並無具體理由而不合法定程式，應以判決駁回，
    並不經言詞辯論為之。
五、據上論斷，應依刑事訴訟法第367條前段、第372條，判決如
    主文。
中　　華　　民　　國　　110 　年　　12　　月　　22　　日
                  刑事第七庭    審判長法　官  吳勇輝
                                      法　官  黃國永
                                      法　官  吳錦佳
以上正本證明與原本無異。
不得上訴。
　　　　　　　　　　　　　　　　　　　書記官  王杏月
中　　華　　民　　國　　110 　年　　12　　月　　22　　日